apertium-en-hi.hi.dix
<dictionary>
  <alphabet>किपीडियाविविहिनदीकिपीडियापरवागतहैक्तजोकोकारदेताहैहिनदीमेंलेखअआइईउऊएओऐऔऋॠऌॡऍऑपािीुूेोैौृॄॢॣॅॉपापिपीपुपूपेपोपैपौपृपॄपॢपॣपॅपॉथशबसबहुभाषीयड़ड़ढढ़</alphabet>   
  <sdefs>     
    <sdef n="n"       c="Noun"/>     
	<sdef n="np"      c="Proper noun"/>
	<sdef n="ant"     c=""/>
	<sdef n="top"     c=""/>
	<sdef n="subj"    c="subject"/>
    <sdef n="num"     c="Numeral"/>     
    <sdef n="adj"     c="Adjective"/>    
    <sdef n="pers"     c="Personal"/>    
    <sdef n="dat"     c="Dative"/>
    <sdef n="erg"     c="Ergative"/>        
    <sdef n="gen"     c="Genitive"/>        
    <sdef n="adv"     c="Adverb"/>     
    <sdef n="det"     c="Determiner"/>     
    <sdef n="post"    c="Postposition"/>     
    <sdef n="vblex"   c="Verb"/>     
	<sdef n="frm"	  c="formal"/>
    <sdef n="vbser"   c="Verb 'to be'"/>     
    <sdef n="cnjcoo"  c="Co-ordinating conjunction"/>     
    <sdef n="cnjsub"  c="Sub-ordinating conjunction"/>        
    <sdef n="cnjadv"  c="adverbial conjunction"/>              
    <sdef n="prn"     c="Pronoun"/>     
    <sdef n="f"       c="Feminine"/>     
    <sdef n="m"       c="Masculine"/>     
    <sdef n="mf"      c=""/>        
    <sdef n="vaux"    c=""/>     
    <sdef n="sg"      c="Singular"/>     
    <sdef n="pl"      c="Plural"/>     
    <sdef n="sp"      c=""/>        
    <sdef n="itg"     c="interrogative"/>     
    <sdef n="nom"     c="Nominative"/>     
    <sdef n="obl"     c="Oblique"/>        
    <sdef n="pos"     c=""/> 
    <sdef n="qnt"     c=""/>            
    <sdef n="ind"     c="Indefinite"/>        
    <sdef n="pr"      c="Preposition"/>      
    <sdef n="p1"      c="First person"/>     
    <sdef n="p2"      c="Second person"/>     
    <sdef n="p3"      c="Third person"/>      
    <sdef n="inf"     c="Infinitive"/>     
    <sdef n="pres"    c="Present tense"/>        
    <sdef n="past"    c="Past tense"/>     
    <sdef n="sent"    c="Sentence marker"/>
	<sdef n="impf"    c=" Imperfective participle"/>
	<sdef n="perf"     c="Perfective participle"/>     
	<sdef n="tv"     c="transitive"/> 	
	<sdef n="iv"     c="intransitive"/> 	
    <sdef n="prs"    c="Subjunctive"/>     
    <sdef n="fut"    c="Future"/>
	<sdef n="imp"    c="Imperative"/>
	<sdef n="gna"    c="verbal adverb"/>
	<sdef n="agnt"    c="agentive"/>
	<sdef n="pri"    c="present indicative"/>	 	 
	<sdef n="stem"  c="stem"/>
	<sdef n="ord"  c="ordinal"/>
  </sdefs>    
  <pardefs>        

    <!-- SECTION: Prepostions -->        
    <pardef n="गलत__pr">
      <e><p><l></l><r><s n="pr"/></r></p></e>
    </pardef>
    
    <!-- SECTION: Punctuation -->      
    <pardef n="numeros">
      <e><re>[०१२३४५६७८९]+([.,][०१२३४५६७८९]+)?</re><p><l/><r><s n="num"/></r></p></e>
    </pardef>
          
    <pardef n="separa">
      <e><re>[.\?;:!।]</re><p><l/><r><s n="sent"/></r></p></e>
    </pardef>
  
    <!-- SECTION: Nouns -->     
    
	<pardef n="जेम्स__np">
      <e><p><l></l><r><s n="np"/><s n="ant"/><s n="m"/><s n="sg"/></r></p></e>
    </pardef>  
             
    <pardef n="मैरी__np">
      <e><p><l></l><r><s n="np"/><s n="ant"/><s n="f"/><s n="sg"/></r></p></e>
    </pardef>    
    
    <pardef n="भारत__np">
      <e><p><l></l><r><s n="np"/><s n="top"/><s n= "m"/><s n="sg"/></r></p></e>
    </pardef>


    <pardef n="ऊब__n_f">
       <e><p><l></l><r><s n="n"/><s n="f"/><s n="sg"/><s n="nom"/></r></p></e>
       <e><p><l></l><r><s n="n"/><s n="f"/><s n="sg"/><s n="obl"/></r></p></e>
       <e><p><l></l><r><s n="n"/><s n="f"/><s n="pl"/><s n="nom"/></r></p></e>
       <e><p><l></l><r><s n="n"/><s n="f"/><s n="pl"/><s n="obl"/></r></p></e>
    </pardef>
     
    <pardef n="सद/्__n_m">
      <e><p><l>्</l><r>्<s n="n"/><s n="m"/><s n="sg"/><s n="nom"/></r></p></e>
       <e><p><l>्</l><r>्<s n="n"/><s n="m"/><s n="sg"/><s n="obl"/></r></p></e>
       <e><p><l>्</l><r>्<s n="n"/><s n="m"/><s n="pl"/><s n="nom"/></r></p></e>
       <e><p><l>ों</l><r>्<s n="n"/><s n="m"/><s n="pl"/><s n="obl"/></r></p></e>
    </pardef>
     
    <pardef n="जड__n_f">
      <e><p><l></l><r><s n="n"/><s n="f"/><s n="sg"/><s n="nom"/></r></p></e>
       <e><p><l></l><r><s n="n"/><s n="f"/><s n="sg"/><s n="obl"/></r></p></e>
       <e><p><l>ें</l><r><s n="n"/><s n="f"/><s n="pl"/><s n="nom"/></r></p></e>
       <e><p><l>ों</l><r><s n="n"/><s n="f"/><s n="pl"/><s n="obl"/></r></p></e>
    </pardef>
     
    <pardef n="बला__n_f">
      <e><p><l></l><r><s n="n"/><s n="f"/><s n="sg"/><s n="nom"/></r></p></e>
       <e><p><l></l><r><s n="n"/><s n="f"/><s n="sg"/><s n="obl"/></r></p></e>
       <e><p><l>यें</l><r><s n="n"/><s n="f"/><s n="pl"/><s n="nom"/></r></p></e>
       <e><p><l>एँ</l><r><s n="n"/><s n="f"/><s n="pl"/><s n="nom"/></r></p></e>
       <e><p><l>ओं</l><r><s n="n"/><s n="f"/><s n="pl"/><s n="obl"/></r></p></e>
    </pardef>
     
    <pardef n="थ__n_m">
      <e><p><l></l><r><s n="n"/><s n="m"/><s n="sg"/><s n="nom"/></r></p></e>
       <e><p><l></l><r><s n="n"/><s n="m"/><s n="sg"/><s n="obl"/></r></p></e>
       <e><p><l></l><r><s n="n"/><s n="m"/><s n="pl"/><s n="nom"/></r></p></e>
       <e><p><l>ों</l><r><s n="n"/><s n="m"/><s n="pl"/><s n="obl"/></r></p></e>
    </pardef>
     
    <pardef n="/अ__n_m">
      <e><p><l>अ</l><r>अ<s n="n"/><s n="m"/><s n="sg"/><s n="nom"/></r></p></e>
       <e><p><l>अ</l><r>अ<s n="n"/><s n="m"/><s n="sg"/><s n="obl"/></r></p></e>
       <e><p><l>अ</l><r>अ<s n="n"/><s n="m"/><s n="pl"/><s n="nom"/></r></p></e>
       <e><p><l>ओं</l><r>अ<s n="n"/><s n="m"/><s n="pl"/><s n="obl"/></r></p></e>
    </pardef>
     
    <pardef n="दग/ा__n_m">
      <e><p><l>ा</l><r>ा<s n="n"/><s n="m"/><s n="sg"/><s n="nom"/></r></p></e>
       <e><p><l>े</l><r>ा<s n="n"/><s n="m"/><s n="sg"/><s n="obl"/></r></p></e>
       <e><p><l>े</l><r>ा<s n="n"/><s n="m"/><s n="pl"/><s n="nom"/></r></p></e>
       <e><p><l>े</l><r>ा<s n="n"/><s n="m"/><s n="pl"/><s n="obl"/></r></p></e>
    </pardef>
     
    <pardef n="खडा/ऊँ__n_m">
      <e><p><l>ऊँ</l><r>ऊँ<s n="n"/><s n="m"/><s n="sg"/><s n="nom"/></r></p></e>
       <e><p><l>ऊँ</l><r>ऊँ<s n="n"/><s n="m"/><s n="sg"/><s n="obl"/></r></p></e>
       <e><p><l>ऊँ</l><r>ऊँ<s n="n"/><s n="m"/><s n="pl"/><s n="nom"/></r></p></e>
       <e><p><l>उँओं</l><r>ऊँ<s n="n"/><s n="m"/><s n="pl"/><s n="obl"/></r></p></e>
    </pardef>
     
    <pardef n="खर्च__n_m">
      <e><p><l></l><r><s n="n"/><s n="m"/><s n="sg"/><s n="nom"/></r></p></e>
       <e><p><l></l><r><s n="n"/><s n="m"/><s n="sg"/><s n="obl"/></r></p></e>
       <e><p><l></l><r><s n="n"/><s n="m"/><s n="pl"/><s n="nom"/></r></p></e>
       <e><p><l>े</l><r><s n="n"/><s n="m"/><s n="pl"/><s n="nom"/></r></p></e>
       <e><p><l></l><r><s n="n"/><s n="m"/><s n="pl"/><s n="obl"/></r></p></e>
       <e><p><l>ों</l><r><s n="n"/><s n="m"/><s n="pl"/><s n="obl"/></r></p></e>
    </pardef>
     
    <pardef n="धु/आँ__n_m">
      <e><p><l>आँ</l><r>आँ<s n="n"/><s n="m"/><s n="sg"/><s n="nom"/></r></p></e>
       <e><p><l>एँ</l><r>आँ<s n="n"/><s n="m"/><s n="sg"/><s n="obl"/></r></p></e>
       <e><p><l>एँ</l><r>आँ<s n="n"/><s n="m"/><s n="pl"/><s n="nom"/></r></p></e>
       <e><p><l>ओं</l><r>आँ<s n="n"/><s n="m"/><s n="pl"/><s n="obl"/></r></p></e>
    </pardef>
     
    <pardef n="ध/ी__n_f">
      <e><p><l>ी</l><r>ी<s n="n"/><s n="f"/><s n="sg"/><s n="nom"/></r></p></e>
       <e><p><l>ी</l><r>ी<s n="n"/><s n="f"/><s n="sg"/><s n="obl"/></r></p></e>
       <e><p><l>ियाँ</l><r>ी<s n="n"/><s n="f"/><s n="pl"/><s n="nom"/></r></p></e>
       <e><p><l>ियों</l><r>ी<s n="n"/><s n="f"/><s n="pl"/><s n="obl"/></r></p></e>
    </pardef>
     
    <pardef n="ऐ__n_m">
      <e><p><l></l><r><s n="n"/><s n="m"/><s n="sg"/><s n="nom"/></r></p></e>
       <e><p><l></l><r><s n="n"/><s n="m"/><s n="sg"/><s n="obl"/></r></p></e>
       <e><p><l></l><r><s n="n"/><s n="m"/><s n="pl"/><s n="nom"/></r></p></e>
       <e><p><l></l><r><s n="n"/><s n="m"/><s n="pl"/><s n="obl"/></r></p></e>
    </pardef>
          

	<e lm="मून्स"><i>मून्स</i><par n="भारत__np"/></e>
	<e lm="ज्यूपिटर"><i>ज्यूपिटर</i><par n="भारत__np"/></e>
	<e lm="कोट्स"><i>कोट्स</i><par n="जेम्स__np"/></e>
    <e lm="जूस"><i>जूस</i><par n="जेम्स__np"/></e>
	<e lm="गैलिलियो"><i>गैलिलियो</i><par n="जेम्स__np"/></e>
	<e lm="राहुल"><i>राहुल</i><par n="जेम्स__np"/></e>
	<e lm="आमिल"><i>आमिल</i><par n="जेम्स__np"/></e>
    <e lm="जेम्स"><i>जेम्स</i><par n="जेम्स__np"/></e>
    <e lm="मरियम"><i>मरियम</i><par n="मैरी__np"/></e>
    <e lm="काजोल"><i>काजोल</i><par n="मैरी__np"/></e>
	<e lm="मैरी"><i>मैरी</i><par n="मैरी__np"/></e>
	<e lm="कैलिस्टो"><i>कैलिस्टो</i><par n="भारत__np"/></e>
	<e lm="कार्बन"><i>कार्बन</i><par n="भारत__np"/></e>
	<e lm="फास्फोरस"><i>फास्फोरस</i><par n="भारत__np"/></e>
    <e lm="भारत"><i>भारत</i><par n="भारत__np"/></e>
	<e lm="कटलरी"><i>कटलरी</i><par n="ऊब__n_f"/></e>
	<e lm="बुखारी"><i>बुखार</i><par n="ध/ी__n_f"/></e>
	<e lm="स्कर्ट"><i>स्कर्ट</i><par n="जड__n_f"/></e>
	<e lm="लोगो"><i>लोगो</i><par n="ऐ__n_m"/></e>
	<e lm="आपेक्षिकता"><i>आपेक्षिकता</i><par n="ऊब__n_f"/></e>
    <e lm="आँधी"><i>आँध</i><par n="ध/ी__n_f"/></e>
    <e lm="कुआँ"><i>कु</i><par n="धु/आँ__n_m"/></e>
    <e lm="चद्दर"><i>चद्दर</i><par n="जड__n_f"/></e>
    <e lm="परावर्तन"><i>परावर्तन</i><par n="ऐ__n_m"/></e>
    <e lm="एकाग्रदृष्टि"><i>एकाग्रदृष्टि</i><par n="ऊब__n_f"/></e>
    <e lm="अठासीअ"><i>अठासी</i><par n="/अ__n_m"/></e>
    <e lm="प्रतिबंधवान्"><i>प्रतिबंधवान</i><par n="सद/्__n_m"/></e>
    <e lm="बैग"><i>बैग</i><par n="थ__n_m"/></e>
    <e lm="काँसा"><i>काँस</i><par n="दग/ा__n_m"/></e>
    <e lm="परिभावना"><i>परिभावना</i><par n="बला__n_f"/></e>
    <e lm="छियासीअ"><i>छियासी</i><par n="/अ__n_m"/></e>
    <e lm="रेफ्रिजरेटरअ"><i>रेफ्रिजरेटर</i><par n="/अ__n_m"/></e>
    <e lm="हलका"><i>हलक</i><par n="दग/ा__n_m"/></e>
    <e lm="जलधर"><i>जलधर</i><par n="थ__n_m"/></e>
    <e lm="चम्मच"><i>चम्मच</i><par n="जड__n_f"/></e>
    <e lm="विद्"><i>विद</i><par n="सद/्__n_m"/></e>
    <e lm="जलपरी"><i>जलपर</i><par n="ध/ी__n_f"/></e>
    <e lm="पाणिग्रहीता"><i>पाणिग्रहीता</i><par n="बला__n_f"/></e>
    <e lm="मुस्कराहट"><i>मुस्कराहट</i><par n="ऊब__n_f"/></e>
    <e lm="कर्ज"><i>कर्ज</i><par n="खर्च__n_m"/></e>
    <e lm="खडमंडल"><i>खडमंडल</i><par n="ऐ__n_m"/></e>
    <e lm="जनसामान्य"><i>जनसामान्य</i><par n="थ__n_m"/></e>
    <e lm="दरगाह"><i>दरगाह</i><par n="जड__n_f"/></e>
    <e lm="अधिनायकवादिता"><i>अधिनायकवादिता</i><par n="बला__n_f"/></e>
    <e lm="अट्ठासीअ"><i>अट्ठासी</i><par n="/अ__n_m"/></e>
    <e lm="मंत्रविद्"><i>मंत्रविद</i><par n="सद/्__n_m"/></e>
    <e lm="टोली"><i>टोल</i><par n="ध/ी__n_f"/></e>
    <e lm="उँजेरा"><i>उँजेर</i><par n="दग/ा__n_m"/></e>
    <e lm="प्रेक्षावान्"><i>प्रेक्षावान</i><par n="सद/्__n_m"/></e>
    <e lm="कप्तान"><i>कप्तान</i><par n="थ__n_m"/></e>
    <e lm="अ"><i></i><par n="/अ__n_m"/></e>
    <e lm="प्रशाखा"><i>प्रशाखा</i><par n="बला__n_f"/></e>
    <e lm="झील"><i>झील</i><par n="जड__n_f"/></e>
    <e lm="आलोकन"><i>आलोकन</i><par n="ऐ__n_m"/></e>
    <e lm="काई"><i>काई</i><par n="ऊब__n_f"/></e>
    <e lm="जूँआँ"><i>जूँ</i><par n="धु/आँ__n_m"/></e>
    <e lm="मेस"><i>मेस</i><par n="थ__n_m"/></e>
    <e lm="गौना"><i>गौन</i><par n="दग/ा__n_m"/></e>
    <e lm="शकुनिका"><i>शकुनिका</i><par n="बला__n_f"/></e>
    <e lm="लपेटन"><i>लपेटन</i><par n="जड__n_f"/></e>
    <e lm="बलवान्"><i>बलवान</i><par n="सद/्__n_m"/></e>
    <e lm="रथवाहन"><i>रथवाहन</i><par n="थ__n_m"/></e>
    <e lm="खडाऊँ"><i>खडा</i><par n="खडा/ऊँ__n_m"/></e>
    <e lm="यूँआँ"><i>यूँ</i><par n="धु/आँ__n_m"/></e>
    <e lm="राज्यभंग"><i>राज्यभंग</i><par n="ऐ__n_m"/></e>
    <e lm="मधुशाला"><i>मधुशाला</i><par n="बला__n_f"/></e>
    <e lm="चिउंटी"><i>चिउंट</i><par n="ध/ी__n_f"/></e>
    <e lm="पृथक्"><i>पृथक</i><par n="सद/्__n_m"/></e>
    <e lm="खर्च"><i>खर्च</i><par n="खर्च__n_m"/></e>
    <e lm="धुआँ"><i>धु</i><par n="धु/आँ__n_m"/></e>
    <e lm="चूरा"><i>चूर</i><par n="दग/ा__n_m"/></e>
    <e lm="परिसंपत्ति"><i>परिसंपत्ति</i><par n="ऊब__n_f"/></e>
     <e><par n="numeros"/></e>
     <e><par n="separa"/></e>
